臺灣桃園地方法院刑事判決            100年度簡上字第225號
上  訴  人  
即  被  告  李健銘
上列上訴人即被告因妨害風化案件，不服本院刑事庭民國100 年
3 月17日所為之100 年度壢簡字第82號第一審刑事簡易判決（聲
請簡易判決處刑案號：99年度偵字第30368 號），提起上訴，本
院管轄之第二審合議庭判決如下：
    主  文                                                                
上訴駁回。
李健銘緩刑貳年。緩刑期間付保護管束，並應向指定之政府機關
、政府機構、行政法人、社區或其他符合公益目的之機構或團體
提供肆拾小時之義務勞務。
    事實及理由  
一、本案經本院管轄第二審之合議庭審理結果，認原審以上訴人
    即被告李健銘係犯刑法第231 條第1 項前段之意圖使女子與
    他人為猥褻之行為，而媒介、容留以營利罪，且敘明媒介之
    低度行為為容留之高度行為所吸收，不另諭罪後，判處有期
    徒刑2 月，並諭知如易科罰金，以新臺幣1,000 元折算1 日
    ，經核其認事用法及量刑均無不當，應予維持，並引用如附
    件原審刑事簡易判決書記載之事實、證據及理由。
二、上訴人提起本案上訴意旨略以：其坦承本案之意圖使女子與
    他人為猥褻之行為，而容留以營利之犯行，請求宣告緩刑，
    給予自新之機會等語。經查，本案原審認事用法並無不當，
    上訴人提起上訴，自無理由，應予駁回。惟查：上訴人前未
    曾因故意犯罪而受有期徒刑以上刑之宣告，有臺灣高等法院
    被告前案紀錄表在卷可稽，僅係因一時失慮致罹刑章，且於
    犯後終願承認犯行，仍具有悔意，而本院再衡酌上訴人本案
    被查獲之犯行僅有1 次，獲利非高，復在犯後一再表示悔意
    等情，堪認上訴人經此刑之宣告後，應知警惕而無再犯之虞
    ，是本院認上開所宣告之刑以暫不執行其刑為當，爰併依刑
    法第74條第1 項第1 款之規定，諭知緩刑2 年，以啟自新。
    惟為使上訴人日後戒慎其行，乃併依同條第2 項第5 款之規
    定，命其應向指定之政府機關、政府機構、行政法人、社區
    或其他符合公益目的之機構或團體，提供40小時之義務勞務
    。末上訴人受緩刑宣告因需執行刑法第74條第2 項第5 款所
    定之事項，爰再依同法第93條第1 項第2 款之規定，諭知於
    緩刑期間付保護管束。
據上論斷，應依刑事訴訟法第455 條之1 第3 項、第364 條、第
368 條、第373 條，刑法第74條第1 項第1 款，第2 項第5 款、
第93條第1 項第2 款，判決如主文。
本案經檢察官洪敏超到庭執行職務。
中    華    民    國    100   年    8     月    11    日
                    刑事第十庭  審判長法  官  江德民
                                      法  官  黃鏡芳
                                      法  官  蘇昌澤
以上正本證明與原本無異。
不得上訴。
                                      書記官  李佳穎
中    華    民    國   100    年    8     月    15    日